臺灣宜蘭地方法院刑事判決　　　　　　　　　　　　　九十一年度易字第一七九號
　　公　訴　人　臺灣宜蘭地方法院檢察署檢察官
　　被　　　告　甲○○
右列被告因妨害公務等案件，經檢察官提起公訴（九十一年度偵字第二四九號），本
院判決如左：
    主  文
甲○○對於公務員依法執行職務時，施強暴，處拘役肆拾日，如易科罰金，以參佰元
折算壹日。
    事  實
一、甲○○於民國九十一年一月十九日凌晨三時四十五分許，駕駛車牌號碼ＮＧ—二
    八九號貨車，行經宜蘭縣蘇澳鎮東澳橋下產業道路時，受一年籍姓名不詳之成年
    男子所雇，以一次新臺幣（下同）六千元之代價，載運未稅私煙（峰牌香菸四百
    八十條、七星牌香菸九百二十五條），並為行政院海岸巡防署海岸巡防總局人員
    發現，於上開海岸巡防總局人員依法執行防範走私查緝工作之公務時，甲○○明
    知上開海岸巡防總局人員係依法行使公權力，執行攔檢，竟拒絕停車受檢，並施
    強暴加速衝撞上開人員及車牌號碼Ｕ三—四八０一號之警備車，致警備車右後車
    體凹陷（毀損部分未據告訴）後逃逸。嗣於同日清晨四時二十五分許，在宜蘭縣
    羅東鎮○○路與中正路口，為警查獲。
二、案經宜蘭縣警察局羅東分局報請臺灣宜蘭地方法院檢察署檢察官偵查起訴。
    理  由
一、訊據被告甲○○固坦承有於上開時地駕駛貨車行經上開路段及擦撞車輛等情，惟
    矢口否認有於公務員執行職務時，施強暴之犯行，辯稱：我不知道那是警備車，
    我只是閃過去云云。經查：右揭事實，業據證人即當場執行職務之員警林志豪到
    庭結證稱：當時我們發現海岸邊有走私的情形，我們派員去查，我們到海岸的路
    口實施攔檢，路不寬，大約是一台貨車可以通過的寬度，我們把警備車停在路口
    三分之一處，‧‧‧當時被告的車子過來，我們就攔下，我們有穿制服，也有出
    示燈光，吹哨，我們有四、五個人站在路中間，而且被告有開車燈應該看的到我
    們，但被告沒有停車，一直衝過來，‧‧‧被告的車子擦撞到我們的車子的右後
    方等語明確（本院九十一年五月十日訊問筆錄參照），復有照片七幀附卷可稽，
    顯見被告確係於上開時地開車，於警方攔檢時施強暴而撞及行政院海岸巡防署海
    岸巡防總局之警備車之事實，且被告自承：我剛睡醒，他們警備車沒有亮燈，我
    以為是修路的工人，當時他們是有穿制服等語（本院九十一年五月十日訊問筆錄
    參照），核與證人林志豪所述其均有穿著制服之情節相符，足見於上開時地，海
    岸巡防總局之人員於路口執行攔檢職務時，確係穿著制服，並持有會閃光之手電
    筒及蜂鳴器，由外觀上足以使人辨識為公務員且係執行職務當中，被告辯稱不知
    係員警執行職務中云云，顯不足採信。況參以被告自承：我是想賺錢才想去載運
    香菸，‧‧‧當時警備車攔我，叫我載貨的人叫我不要停車，交代我要我開到台
    北，中間都不要停車，有人攔車也不要停車等語（本院九十一年五月二十二日訊
    問筆錄參照），顯見被告於為警攔檢之前，即有受託於途中均不可停車，即使有
    人攔車也不要停車等情，則更可徵被告確係有明知為公務員依法執行職務之際，
    仍施以強暴之手段以躲避攔檢之故意，故被告所辯均不足採，本件事證明確，被
    告犯行堪以認定。
二、核被告甲○○所為，係犯刑法第一百三十五條第一項對於公務員依法執行職務時
    施強暴罪。被告所駕駛之貨車車牌號碼為ＮＧ—二八九號，已如前述，公訴人誤
    植為係ＮＧ—八二九號貨車，顯有未洽，併此敘明。爰審酌被告係明知為公務員
    執行攔檢，仍意圖躲避而施強暴衝撞警備車，其所為對公權力之貫徹有所妨害，
    及其動機、手段、犯後態度、所生危害等一切情狀，量處如主文所示之刑，並諭
    知易科罰金之折算標準。
三、公訴意旨另以：甲○○於九十一年一月十九日凌晨三時四十五分許，於行政院海
    岸巡防署海岸巡防總局人員攔檢時，拒絕停車受檢，並加速衝撞攔檢人員及車輛
    ，致使車牌號碼Ｕ三—四八０一號警備車受有右後車體凹陷之毀損，因認被告甲
    ○○涉有毀損罪嫌。按告訴乃論之罪，未經告訴者，應諭知不受理之判決，刑事
    訴訟法第三百零三條第三款定有明文。查本件起訴書認被告係觸犯刑法第三百五
    十四條之毀損罪名，依同法第三百五十七條之規定，須告訴乃論，而上開車牌號
    碼Ｕ三—四八０一號警備車之所有人即毀損之被害人並未提出告訴，依照首開說
    明，本件應為不受理判決之諭知，惟公訴人認上開毀損罪嫌與前揭論罪科刑之妨
    害公務罪間，係想像競合犯之裁判上一罪關係，本件爰不另為不受理判決之諭知
    ，附此敘明。
據上論斷，應依刑事訴訟法第二百九十九條第一項前段，刑法第一百三十五條第一項
、第四十一條第一項前段，罰金罰鍰提高標準第一條前段、第二條，判決如主文。
本案經檢察官沈念祖到庭執行職務
中        華        民        國    九十一    年    五    月    三十一  日
                                    臺灣宜蘭地方法院刑事第一庭
                                        審判長法  官    林  明  山
                                              法  官    辜  漢  忠
                                              法  官    鄭  貽  馨
右正本證明與原本無異。
如不服本判決，應於判決送達後十日內向本院提出上訴狀( 應附繕本 )，上訴於臺灣
高等法院。
                                              書記官    陳  憲  文
中        華        民        國    九十一    年    六    月      三    日
附錄論罪法條
刑法第一百三十五條第一項
 (妨害公務執行及職務強制罪)
對於公務員依法執行職務時，施強暴脅迫者，處三年以下有期徒刑、拘役或三百元以
下罰金。
